【裁判字號】    99,上訴,996
【裁判日期】    990624
【裁判案由】    偽造有價證券等
【裁判全文】
臺灣高等法院刑事判決                 99年度上訴字第996號
上  訴  人  臺灣桃園地方法院檢察署檢察官
上  訴  人
即  被  告  乙○○
選任辯護人  莊守禮律師
上列上訴人因被告偽造有價證券等案件，不服臺灣桃園地方法院
98 年度易字第914號，中華民國99年1月28日第一審判決（起訴
案號：臺灣桃園地方法院檢察署98年度偵緝字第433號）及移送
併辦部分（98年度偵字第28377號），提起上訴，本院判決如下
：
    主  文
原判決撤銷。
乙○○共同連續意圖為自己不法之所有，以詐術使人將本人之物
交付，處有期徒刑壹年拾月。
    事  實
一、乙○○與劉瑞美（業經臺灣高等法院以95年度上訴字第494
    號判處有期徒刑1 年6 月確定）於民國89年間因分別經營健
    康食品與藥品之經銷生意，即陸續持自身簽發之遠期支票向
    丙○○周轉現金並如期兌現，而於91年1 月間某日，丙○○
    因持有乙○○、劉瑞美簽發之支票過多，恐遭跳票，便要求
    乙○○、劉瑞美持與其等有業務往來之客票始願意繼續借款
    ，而乙○○、劉瑞美明知其等所營之健康食品與藥品經銷生
    意已呈停滯狀態，並無法提出與其等有業務往來之較大面額
    客票繼續向丙○○借得款項，竟為營造其等經銷生意甚佳、
    債信良好之假象以取信丙○○而使丙○○願意繼續借款，遂
    共同基於意圖為自己不法所有之概括犯意聯絡，向丙○○佯
    稱其等分別經營之健康食品與藥品經銷生意甚佳，而其等所
    收貨款均為轄內醫院、診所或藥局（房）等通路商所簽發之
    遠期支票，並陸續於持非與其等有業務往來之謝玉蘭、楊進
    祥、蕭文輝、黃信淳、楊進揚、甲○○等人之支票向丙○○
    借款時，謊稱謝玉蘭係桃園醫院藥劑師、楊進祥係竹東榮民
    醫院及中壢天晟醫院醫師、蕭文輝係竹東榮民醫院及中壢華
    揚醫院醫師、楊進揚係中壢市某中醫診所負責人、黃信淳及
    甲○○係中醫師等情，致丙○○信以為真而同意借款，乙○
    ○、劉瑞美於借得款項後，旋將借得款項用以兌現前所持以
    向丙○○借款而即將屆期之支票，反覆以此方式，而使丙○
    ○不疑有他誤信乙○○、劉瑞美所持謝玉蘭、楊進祥、蕭文
    輝、黃信淳、楊進揚、甲○○等人之支票均為與其等有業務
    往來之客票及其等債信良好之假象，而願意繼續借款。迨91
    年12月底，乙○○、劉瑞美2 人復持謝玉蘭所簽借與劉瑞美
    之如附表一編號1至15、118等支票，與另借自楊進祥、蕭文
    輝、黃信淳、楊進揚等人之如附表一編號16至117、119 至
    183之空白支票，及乙○○平常保管配偶甲○○如附表一編
    號184至191之空白支票，分別填寫發票日、金額，並由乙○
    ○、劉瑞美2人於支票背面共同背書，而向丙○○詐借新臺
    幣（下同）55,201,200元，並先後匯入乙○○設於新竹國際
    商業銀行金陵分行帳號00000000號帳戶及劉瑞美設於新竹國
    際商業銀行平鎮分行帳號000000000號帳戶，屆期經丙○○
    提示附表一所示之支票，均遭退票，始知受騙。
二、案經告訴人丙○○訴由臺灣桃園地方法院檢察署檢察官偵查
    起訴。
    理  由
壹、程序部分：
一、按被告以外之人於審判外之陳述，雖不符前4條之規定，而
    經當事人於審判程序同意作為證據，法院審酌該言詞陳述或
    書面陳述作成時之情況，認為適當者，亦得為證據；當事人
    、代理人或辯護人於法院調查證據時，知有第159 條第1項
    不得為證據之情形，而未於言詞辯論終結前聲明異議者，視
    為有前項之同意，刑事訴訟法第159條之5定有明文。經查，
    本案所引用之供述證據，經本院依法踐行調查證據程式，檢
    察官、被告、辯護人均不爭執證據之證據能力，且迄本院言
    詞辯論終結前未就證據之證據能力聲明異議，又查無依法應
    排除其證據能力之情形，是後述所引用供述證據之證據能力
    均無疑義，依法自有證據能力，均得作為本案證據。
二、卷附之支票及退票理由單共200張、法務部票據信用資訊連
    結作業查詢明細表（見92年度偵字第13674號卷一第10 0至
    232頁，卷二第6至23頁），華南商業銀行竹東分行93年2月
    10日覆函暨其附件楊進祥、蕭文輝之支票存款帳戶之開戶申
    請書影本各1份，中國農民銀行中壢分行93年2月12日覆函暨
    其附件楊進祥之支票存款帳戶之開戶申請書影本，華南商業
    銀行壢昌分行93年2月12日覆函暨其附件楊進祥之支票存款
    帳戶之開戶資料，桃園縣平鎮市農會93年2月12日覆函暨其
    附件乙○○、楊進揚之支票存款帳戶開戶資料各1份，萬泰
    商業銀行中壢分行93年2月24日覆函暨其附件楊進祥、蕭文
    輝、楊進揚之支票存款帳戶之開戶申請書影本各1份（見92
    年度偵字第13674號卷二第31、36至55頁），台北富邦商業
    銀行中壢分行96年4月13 日覆函暨其附件甲○○申請票據之
    資料（見96年度偵緝字第347號卷第63至86頁），被告乙○
    ○於新竹國際商業銀行金陵分行及桃園平鎮市農會帳戶之資
    金往來明細（見92 年度偵字第13674號卷三第192至203頁、
    第233至235 頁，98年度偵緝字第443號卷第31至49頁），共
    同被告劉瑞美於新竹國際商業銀行平鎮分行帳戶之資金往來
    明細（見92年度偵字第13674號卷三第205至231頁），被告
    乙○○於92年3至5月應收帳款明細表（見98年度偵緝字第
    443號卷第61至65頁）等物，均與本案具有自然關聯性，復
    屬書證性質，且查無事證足認有違背法定程式或經偽造、變
    造所取得之情事，況公訴人、被告、辯護人對此部分之證據
    能力亦不爭執，是堪認均有證據能力。
貳、實體部分：
一、訊據被告乙○○固坦承與共同被告劉瑞美持附表一所示發票
    人之遠期支票，經其等2 人於支票背面共同背書後向告訴人
    丙○○調借現款等情不諱，惟矢口否認有詐欺取財犯行，辯
    稱：伊因經營健康食品之經銷，而自89年起就與告訴人丙○
    ○有票據借貸之金錢往來，伊並沒有向告訴人丙○○騙說票
    主係醫師、藥劑師或藥商，是告訴人說只要拿客票就願意借
    款，伊才會拿楊進揚等人的支票向丙○○借款，後來是因為
    丙○○不繼續借款，所以前面開的票就沒辦法兌現，以致於
    連續跳票云云。經查：
（一）本件被告乙○○與共同被告劉瑞美於91年1月間起，陸續
      持謝玉蘭、楊進祥、蕭文輝、黃信淳、楊進揚、甲○○等
      人之支票向丙○○借款，並以新開的支票付息換取現金來
      兌現原來借款之支票，而於91年12月底後，復持附表一所
      示發票人之支票，向告訴人丙○○借得款項，惟上開支票
      屆期均未兌現而退票等情，已據被告乙○○供認不諱，核
      與共同被告劉瑞美於檢察官訊問時供述及證人即告訴人丙
      ○○於原審審理及本院審理時時指訴情節相符，並有卷附
      之支票及退票理由單共200張、法務部票據信用資訊連結
      作業查詢明細表在卷可稽（見92年度偵字第13674號卷一
      第100至232頁，卷二第6至23頁），足堪採信。
（二）證人即告訴人丙○○於原審審理時證述：被告與劉瑞美一
      開始是用其等個人的票向伊借款，都是借幾萬元至幾十萬
      元，數目都沒有很大，而於91年1月份某日伊與被告及劉
      瑞美在中壢元化路豆漿店吃早餐時，被告及劉瑞美跟伊說
      其等生意很好，業績都是1、2名，因用現金進貨折扣比較
      多，伊等要利用這個機會賺一筆退休金，所以需要較多的
      現金週轉進貨，但伊因為持有被告與劉瑞美個人的票太多
      了，所以要求被告與劉瑞美不要拿自己的票而要拿客票來
      借款，被告與劉瑞美就跟伊說他們收的票都是醫師或藥劑
      師的客票，且後來被告及劉瑞美持票向伊借款時，都會說
      這是某某醫師的票，並在車上放置大量之藥品，或以電話
      與其所稱之黃醫師、楊醫師、郭醫師、蕭醫師等人聯繫藥
      品交易之事宜，伊記得被告及劉瑞美跟伊說謝玉蘭是桃園
      醫院的藥劑師，楊進揚是中醫師，楊進祥是竹東榮民醫院
      的西醫師，蕭文輝則是在竹東執業的醫師，黃信淳、甲○
      ○也都是醫師，而被告及劉瑞美幾乎都是一起來借款，伊
      為了保險起見，就會要求被告及劉瑞美均在票據背面簽名
      背書，並在實際借款人的名字上面打勾做記號，被告及劉
      瑞美一開始拿謝玉蘭等人的票向伊借款時都有兌現，是到
      92年4月21日才開始陸續跳票等語（見原審卷29頁至33頁
      ，第44至51頁），足徵被告與共同被告劉瑞美持謝玉蘭等
      人之支票向告訴人丙○○借款時，確有向告訴人丙○○佯
      稱謝玉蘭等人為藥劑師或醫師，並企圖營造其等所持之支
      票係來自與其等有業務往來之藥劑師、醫師等通路商，而
      使告訴人丙○○誤信其等營業狀況良好及發票人之債信良
      好而陷於錯誤如數借予款項無訛。
（三）再依證人謝玉蘭於檢察官訊問時陳稱：伊是在茶庄工作，
      並沒有向丙○○借過錢，是劉瑞美向伊借票使用等語（見
      92年度偵字第13674號卷三第112、122頁）；證人楊進祥
      於檢察官訊問時陳述：伊是商號負責人，因劉瑞美對伊很
      好，伊就將2本票據借給劉瑞美等語（見92年度偵字第
      13674號卷三第93至94頁、第122頁）；證人蕭文輝於檢察
      官訊問時陳述：伊並無職業，是透過楊進祥認識劉瑞美，
      因當時伊在國外經商，是劉瑞美叫伊申請票據給劉瑞美使
      用，一開始是借1、2 張，後來申請1本借給劉瑞美等語（
      見92年度偵字第13674號卷三第93至94頁、第122頁）；證
      人黃信淳於檢察官訊問時陳述：伊是將票交給伊母親劉瑞
      美保管，並概括授權劉瑞美簽發等語（見92年度偵字第
      13674號卷三第122頁）；證人楊進揚於檢察官訊問時亦陳
      述：伊是將一本25張的票借給乙○○等語（見92年度偵字
      第13674號卷三第123頁）；證人即共同被告劉瑞美於檢察
      官訊問時供述：謝玉蘭的票是謝玉蘭本人開給伊的，而楊
      進祥、蕭文輝的票是楊進祥、蕭文輝借給伊使用，至於黃
      信淳的票是伊自己開的並交給乙○○使用等語（見92年度
      偵字第13674號卷二第63頁），及被告乙○○於檢察事務
      官詢問、檢察官訊問及原審審理時供述：黃信淳的票是劉
      瑞美開好交給伊的，而蕭文輝、楊進揚的票都是伊向蕭文
      輝、楊進揚借的，蕭文輝的票有幾張是蕭文輝交給伊的，
      有幾張是劉瑞美拿給伊使用，而楊進揚的票則是楊進揚將
      空白支票本借給伊，伊借票時並不清楚蕭文輝、楊進揚、
      楊進祥、謝玉蘭等人之職業，而黃信淳是劉瑞美的兒子，
      當時好像是在開泡沫紅茶店，但這些人並沒有擔任醫師或
      藥劑師，且跟伊也沒有藥品買賣的關係等語（見98年度偵
      緝字第13至14頁、第25至27頁、第53至56頁，原審卷第
      101頁），足見被告乙○○與共同被告劉瑞美2人持謝玉蘭
      、楊進祥、蕭文輝、黃信淳、楊進揚等人之支票向告訴人
      丙○○借款時，即已知悉謝玉蘭等人並非其等通路商之醫
      師或藥劑師，且跟其等亦沒有藥品交易的關係，純係其等
      為向告訴人丙○○借款而向謝玉蘭等人商借支票使用，並
      約定由其等負兌現之責，是其等所持如附表一所示謝玉蘭
      等人之支票自非屬其等因業務往來而取得之客票無訛。而
      被告乙○○與共同被告劉瑞美明知所持以向告訴人借款之
      支票並非其等向有業務往來之藥劑師、醫師等通路商所取
      得，且謝玉蘭等人對於上開票據並無清償之能力及意思，
      猶須由其等2人於票據到期前將票款匯入謝玉蘭等人之帳
      戶以供兌現，卻仍向告訴人佯稱所持以借款之謝玉蘭等人
      名義支票為與其等有業務往來之客票，而使告訴人誤認被
      告與共同被告劉瑞美之藥品經銷生意良好，且謝玉蘭等人
      債信良好均有清償票款之能力而持續同意借款予被告及劉
      瑞美2人，益徵被告與劉瑞美確有施用詐術而使告訴人丙
      ○○陷於錯誤同意持續借款之情事。
（四）且被告乙○○於原審及本院審理時均供述：伊從90年間開
      始就沒有辦法還款給告訴人，且伊也沒有能力可以拿票額
      這麼大的客票去跟告訴人借款，因為伊賺的並沒有比借款
      的利息還多，所以必須一再向告訴人借款而使之前的支票
      兌現，伊如果老實跟告訴人說伊都是向告訴人借款來使之
      前的票兌現，告訴人就不會再借伊錢，之前的票也會跳票
      等語（見原審卷第55至57頁，第100頁至104頁、本院99年
      4月13日準備程序筆錄第2頁），足證被告乙○○於90年間
      開始，其實際經營藥品之收入已不足以支付向告訴人借款
      之本息，而必須一再持票據向告訴人借得款項用以兌現之
      前交付而將屆期之票據，其自可預見倘將來告訴人不願再
      借款時，將有跳票之可能，竟仍於91年1月間當告訴人要
      求被告及共同被告劉瑞美需持有業務往來之客票才願意借
      款時，被告與共同被告劉瑞美明知其等已無清償票款之能
      力，且已無法取得足額之往來客票向告訴人借款，卻仍為
      使其等先前簽發之票據能夠兌現並培養債信而得以持續向
      告訴人調借款項週轉使用，遂陸續持發票人本身亦無能力
      兌現之支票向告訴人調借款項，其等顯有為自己不法所有
      之意圖甚明。
（五）再被告乙○○向告訴人調借款項，雖有支付利息之事實，
      惟告訴人所取得之利息，均於含利息之支票發票日屆至前
      ，為被告再以新簽發之支票全數借走，業據告訴人丙○○
      於原審時證述明確（見原審卷第50頁）參以被告乙○○於
      偵查中供稱：伊先開票向告訴人借款，他會扣除利息後將
      現金交給伊，利息大概差不多4分，等到伊需要軋那張票
      時沒有錢，只好向告訴人借錢，去軋那張票等語（見98年
      度偵緝字第443 號卷第54頁），足證被告係以新票調借款
      項，以兌現舊欠支票之方式向已誤信其有支付能力之告訴
      人詐走連同前所付利息在內之全部款項，是告訴人雖有收
      取利息之名，實則一文不剩，終全為被告再以新支票詐走
      至明，從而被告乙○○等係以未能兌現之支票藉借款為詞
      ，向告訴人詐取財物堪予認定。雖告訴人丙○○與被告乙
      ○○自88年間起有票據借貸關係，然被告乙○○自承於90
      年至91年間即周轉有問題無支付能力而為告知告訴人仍以
      前開支票向告訴人借款，是被告乙○○有不法所有之意圖
      而施用詐術，應可認定。
（六）又被告乙○○雖辯稱：伊並沒有向告訴人丙○○騙說票主
      係醫師、藥劑師或藥商，是告訴人說只要拿客票就願意借
      款，伊才會拿楊進揚等人的支票向丙○○借款云云。惟告
      訴人係因持有太多被告及劉瑞美個人簽發之支票，恐遭跳
      票，始要求被告乙○○與共同被告劉瑞美必須持客票始願
      意繼續借款，故而告訴人實已對其等2人之償債能力有所
      疑慮，且告訴人對於謝玉蘭等人既不認識，自無可能於被
      告及共同被告劉瑞美2人毫無說明支票來源之情況下即任
      意持續、大額地借款予其等2人；況一般所稱之「客票」
      ，係指因商業交易而取得之票據而言，而此等票據因有商
      業交易原因存在而使債權人信賴發票人之兌現票據能力始
      願意讓借款人持該票調借現款，被告與共同被告劉瑞美係
      從事藥品經銷生意，自難諉為不知，是當告訴人告知被告
      及共同被告劉瑞美需持客票始願意繼續借款時，其等2人
      自已知悉告訴人係要求其等2人必須持與其等有業務往來
      之支票始願意繼續借款，然其等2人卻以向他人借用空白
      支票或偽開他人支票而仍有自身擔負票據兌現責任之方式
      持向告訴人借款，而此實與其等2人持自身簽發之票據向
      告訴人借款無異，顯與告訴人要求客票之目的有悖，亦非
      告訴人所樂見，是倘非被告及共同被告劉瑞美曾向告訴人
      佯稱上開支票之來源而使告訴人陷於錯誤，衡情告訴人自
      無可能容認被告與共同被告劉瑞美以此方式繼續向其調借
      現款。從而，被告上開辯解，顯係事後卸責之詞，委無足
      採，益徵證人即告訴人丙○○之上開證述應與事實相符，
      而堪採信。
（七）被告之辯護人雖以：共同被告劉瑞美持票向告訴人借款部
      分，與被告無涉；另被告自89年間即持甲○○、楊進揚之
      票據向告訴人借款並獲兌現，且至92年3月3日止計匯款69
      次，匯出總金額高達62,021,000元，告訴人如此頻繁、大
      額地將金錢借予被告，豈會毫無戒心而自甘受騙之可能等
      語置辯。然被告乙○○與共同被告劉瑞美雖係分別持支票
      向告訴人丙○○詐取現款，惟證人即告訴人丙○○於原審
      審理時業已明確證述：被告及劉瑞美幾乎都是一起來借款
      ，並都有跟伊說這些票是醫生的票，伊為了保險起見，就
      會要求被告及劉瑞美均在票據背面簽名背書，並在實際借
      款人的名字上面打勾做記號，有時雖然只有1個人來，但
      是另外1個人也都已經先在票據上背書等語（見原審卷第
      44頁至51頁），且持向告訴人借款之票據票背均由被告乙
      ○○及共同被告劉瑞美共同背書後始行交付等情，亦據被
      告坦承不諱，並有如附表一所示各該支票影本背面均有被
      告及共同被告劉瑞美之簽名在卷可佐，足證被告與共同被
      告劉瑞美對於前開向告訴人丙○○詐欺之犯行，有犯意聯
      絡及行為分擔，均為共同正犯。另被告與共同被告劉瑞美
      既於91年1月間即已無力清償對告訴人之借款，而向告訴
      人謊稱謝玉蘭等人之票據為與其等有業務往來之醫師、藥
      劑師等通路商客票，自斯時起，其等2人即有施以詐術使
      告訴人丙○○陷於錯誤而陸續借款，縱期間被告與共同被
      告劉瑞美有兌現之情事，仍無解被告與共同被告劉瑞美於
      91年1月間已無支付能力而陸續持謝玉蘭等人之支票向告
      訴人詐欺犯行之成立。是被告之辯護人上開辯解，自難作
      為對被告有利之認定。
（八）綜上所述，被告上開辯解顯係卸責之詞，委無足採。被告
      上揭詐欺取財犯行，事證明確，應予依法論科。
二、新舊法比較適用方面：
    按本件被告行為後，刑法部分條文於94年2 月2 日修正公布
    ，並於95年7 月1 日起施行，依刑法第2 條第1 項規定，於
    法律修正後，自應為新舊法之比較適用。而所謂行為後法律
    有變更者，包括構成要件之變更而有擴張或限縮，或法定刑
    度之變更。行為後法律有無變更，端視所適用處罰之成罪或
    科刑條件之實質內容，修正前後法律所定要件有無不同而斷
    。新舊法條文內容有所修正，除其修正係無關乎要件內容之
    不同或處罰之輕重，而僅為文字、文義之修正或原有實務見
    解、法理之明文化，或僅條次之移列等無關有利或不利於行
    為人，非屬該條所指之法律有變更者，可毋庸為新舊法之比
    較，而應依一般法律適用原則，適用裁判時法外，即應適用
    刑法第2 條第1 項之規定，為「從舊從輕」之比較。而比較
    時，應就罪刑有關之事項，如共犯、未遂犯、想像競合犯、
    牽連犯、連續犯、結合犯，以及累犯加重、自首減輕及其他
    法定加減原因（如身分加減）與加減例等一切情形，綜合全
    部罪刑之結果而為比較，予以整體適用。乃因各該規定皆涉
    及犯罪之態樣、階段、罪數、法定刑得或應否加、減暨加減
    之幅度，影響及法定刑或處斷刑之範圍，各該罪刑規定須經
    綜合考量整體適用後，方能據以限定法定刑或處斷刑之範圍
    ，於該範圍內為一定刑之宣告。是宣告刑雖屬單一之結論，
    實係經綜合考量整體適用各相關罪刑規定之所得。宣告刑所
    據以決定之各相關罪刑規定，具有適用上之「依附及相互關
    聯」之特性，自須同其新舊法之適用（最高法院97年度台上
    字第37號判決要旨參照）。又如涉及裁量權行使者，須於裁
    量行使時，方有比較適用問題，如易科罰金、易服勞役、緩
    刑及保安處分之宣告等。故前述一般綜合罪刑之結果而為比
    較，以決定罪刑之適用時，不就易科罰金等列為比較，必須
    已決定為緩刑、保安處分之宣告，所處之刑得易科罰金或易
    服勞役時，始就各該緩刑等部分決定其適用標準，此部分得
    予割裂適用，是為例外。就易科罰金、易服勞役而言，則應
    依修正後刑法第2 條第1 項規定，分別適用最有利於行為人
    之法律（最高法院95年度臺上字第5125、5343、6171號判決
    意旨參照）。茲就與本案相關之論罪科刑修正法條之比較適
    用情形分述如下：
（一）關於刑法刑法第339條第1項之詐欺取財罪之罰金法定刑之
      最低度部分，依95年7月1日修正施行前刑法第33條第5款
      規定為銀元1元以上，依罰金罰鍰提高標準條例第1條前段
      提高為10倍，提高後再折算新臺幣為30元以上，而依95
      年7月1日修正施行後刑法第33條第5款則修正為新臺幣
      1,000元以上，以百元計算，而該修正自會影響法定刑或
      處斷刑之範圍，自屬行為後法律有變更，應有新舊法比較
      適用問題。經比較修正前後刑法，關於罰金刑最低度部分
      ，以95年7月1日修正施行前刑法之規定較有利於被告。
（二）修正前刑法第28條規定：「二人以上共同實施犯罪之行為
      者，皆為正犯。」，修正後刑法第28條規定：「二人以上
      共同實行犯罪之行為者，皆為正犯。」，修正後刑法第28
      條雖將舊法之「實施」修正為「實行」，已修正限縮於共
      同實行犯罪行為者始成立共同正犯，排除陰謀共同正犯、
      預備共同正犯。惟本案被告與共同被告劉瑞美就本件犯行
      係行為共同正犯態樣，無論依修正前或修正後之刑法第28
      條規定，均為正犯，對被告而言，適用修正前後之規定並
      無不同，自無新舊法比較適用之問題。
（三）刑法第56條連續犯之規定，業於94年1 月7 日修正公布刪
      除，並於95年7 月1 日施行，因行為後新法業已刪除連續
      犯之規定，此刪除雖非犯罪構成要件之變更，但顯已影響
      行為人刑罰之法律效果，自屬法律有變更，應為新舊法之
      比較適用，而依刑法第2 條第1 項規定，比較新、舊法結
      果，以適用行為時法律即舊法論以連續犯，較有利於被告
      。
（四）經整體綜合比較之結果，以行為時之上開法律有利於被告
      ，依修正後刑法第2條第1項前段之規定，均應適用行為時
      之法律。
三、論罪科刑方面：
（一）被告與共同被告劉瑞美持謝玉蘭等人之支票向告訴人丙
      ○○調借款項，致丙○○陷於錯誤而陸續借款，嗣後附表
      一所示之支票未獲兌現之犯行，核係犯刑法第339 條第1
      項之詐欺取財罪。
（二）被告就上揭詐欺取財之犯行，與劉瑞美具有犯意之聯絡及
      行為之分擔，應論以共同正犯。
（三）被告陸續持謝玉蘭、楊進祥、蕭文輝、黃信淳、楊進揚、
      甲○○等人之支票對告訴人行詐，時間緊接、所犯構成要
      件相同，顯係基於概括犯意反覆為之，應依修正前刑法第
      56條連續犯之規定論以一罪，並加重其刑。
四、原審予以論罪科刑固非無見，惟查，被告上開行為，應僅成
    立詐欺取財罪，原審認被告另涉犯偽造有價證券罪（即檢察
    官移送併辦部分，理由詳如後述），尚有未洽。被告之上訴
    意旨否認犯罪，核無理由；而檢察官上訴以原審量刑過輕，
    本院認原判決已就量刑部分依刑法第57條各款之依據詳予審
    酌，並無輕重失衡情形，應屬適當，檢察官之上訴亦無理由
    。但原判決既有上開違誤之處，仍無可維持，應由本院撤銷
    原判決，另予改判。爰審酌被告明知已無力兌現前所簽發持
    以向告訴人丙○○借款之票據，竟為能持續向告訴人丙○○
    取得借款用以兌現即將屆期之票據以維護債信，而向告訴人
    佯稱所持之謝玉蘭等人支票係與其有業務往來之醫師、藥劑
    師客票，致告訴人陷於錯誤而陸續借款，使告訴人丙○○所
    受之損害日益遽增，所為非是，且被告於案發後避不見面，
    未能勇於承認錯誤，態度難徵良可，復兼衡其犯罪之手段、
    素行、生活狀況、智識程度、未與告訴人成立和解及犯後態
    度等一切情狀，量處如主文第二項所示之刑，以示懲儆。又
    本件被告行為雖在96年4月24日之前，然經本院宣告有期徒
    刑一年十月，依據中華民國96年罪犯減刑條例第3條第1項第
    15款之規定，不符合減刑條例之規定，附此敘明。
五、不另為無罪之諭知部分：
（一）公訴意旨另略以：被告乙○○於民國91年間，明知所經營
      之藥品經銷生意呈停滯狀態，已無支付能力償還對債權人
      丙○○所負之千萬元債務與月息約2 分之巨額利息負擔，
      竟與劉瑞美共同基於意圖為自己不法所有之概括犯意，自
      同年 1月間某日起，在桃園縣中壢市○○路，向丙○○佯
      稱其等分別經營之健康食品與藥品經銷生意甚佳，所收貨
      款均為轄內醫院、診所或藥局（房）等通路商所簽發之遠
      期支票，為進貨之需亟待現金週轉，致丙○○信以為真，
      劉瑞美與乙○○乃謊稱友人林天育（原名林書育）係竹東
      鎮某藥局藥師、劉瑞美兒子黃信淳係中醫師等語，致使丙
      ○○因信賴醫師票信而不疑有他，於收受附表二各編號所
      示之支票，向丙○○詐得款項，迨92年4 月21日起，丙○
      ○所存入託收之支票遭退票，乙○○亦去向不明，追查後
      始知林書育、黃信淳等人均非醫師，始知受騙，因認被告
      上揭所為另涉犯刑法第339 條第1 項之詐欺取財罪嫌等語
      。
（二）按犯罪事實應依證據認定之，無證據不得認定犯罪事實，
      不能證明被告犯罪者，應諭知無罪之判決，刑事訴訟法第
      154 條第2 項、第301 條第1 項分別定有明文。又犯罪事
      實之認定，應憑證據，如未能發現相當證據，或證據不足
      以證明，自不能以推測或擬制之方法，作為裁判基礎，最
      高法院40年台上字第86號判例著有明文；且認定犯罪事實
      所憑之證據，雖不以直接證據為限，間接證據亦包括在內
      ，然而無論直接證據或間接證據，其為訴訟上之證明，須
      於通常一般之人均不致有所懷疑，而得確信其為真實之程
      度者，始得據為有罪之認定，倘其證明尚未達到此一程度
      ，而有合理之懷疑存在而無從使事實審法院得有罪之確信
      時，即應由法院為諭知被告無罪之判決，最高法院76年台
      上字第4986號判例亦著有明文。又按刑法第339 條第1 項
      詐欺罪之成立，以意圖為自己或第三人不法所有，以詐術
      使人將本人或第三人之物交付為要件。所謂以詐術使人交
      付，必須被詐欺人因其詐術而陷於錯誤，若其所用方法，
      不能認為詐術，亦不致使人陷於錯誤，即不構成該罪，最
      高法院46年度台上字第260 號亦著有判例意旨可資參照。
      是以，必須被害人交付財物之際，行為人即有施用詐術之
      行為，始可成立。
（三）公訴人認被告涉有上揭犯行，無非係以被告之供述、證人
      劉瑞美、丙○○、林天育、黃信淳等人之證述、支票及退
      票理由單影本等為其主要論據。惟查：
      1.就附表二編號1至3所示之黃信淳支票3張部分，證人即
        告訴人丙○○於本院審理時證述：之前劉瑞美曾拿黃信
        淳的2張支票跟伊借錢，並說這是黃醫師的票，但在這2
        張票快要到期時，黃信淳就跑到伊家裡找伊，並說有2
        張票在伊這裡，伊才知道黃信淳是劉瑞美的兒子，黃信
        淳希望伊不要讓這2張票跳票，所以要向伊借34萬元讓
        這2張票兌現，並開了附表二編號1至3總面額為34萬元
        的3張支票給伊，並保證會讓這3張票兌現，這3張票是
        黃信淳為保持黃信淳的債信而開給伊的票，並不是被告
        或劉瑞美開給伊的等語（見原審卷第33頁、第50頁），
        且觀諸卷附上開附表二編號1至3所示支票影本（見92
        年度偵字第13674號卷一第48至50頁），亦未見被告及
        劉瑞美共同背書，足見附表二編號1至3所示之票據並非
        被告及共同被告劉瑞美持以向告訴人丙○○借款，自難
        謂被告及共同被告劉瑞美就此部分有何詐欺取財之犯行
        。
      2.就附表二編號4至6所示之林書育支票3張部分，係蕭文
        輝借自林天育而持向共同被告劉瑞美借款所交付，經共
        同被告劉瑞美及被告共同背書後，再持向告訴人丙○○
        調現終未能兌現，嗣蕭文輝因共同被告劉瑞美經濟週轉
        不靈，恐其及發票人林天育遭受持票人追償，竟以遺失
        票據為由委請林天育向付款銀行掛失，蕭文輝並因誣告
        罪遭本院93年度壢簡字第1410號判決判處拘役50日，且
        該3張支票於林天育交付蕭文輝時已自行蓋妥發票人章
        等情，業據證人蕭文輝、林天育證述明確，並有卷附上
        開附表二編號4至6所示支票影本（見92年度偵字第
        13674號卷一第51至53頁）及臺灣桃園地方法院93年度
        壢簡字第1410號判決在卷可稽，是上開3張支票無法兌
        現，係因蕭文輝以遺失票據為由委請林天育向付款銀行
        掛失所致，實與被告及共同被告劉瑞美自身之經濟狀況
        無涉，自難以蕭文輝與林天育間之借票糾葛而認被告及
        共同被告劉瑞美對於該3張支票之退票應負詐欺罪責。
        且無證據證明被告及共同被告劉瑞美持上開3張支票向
        告訴人丙○○調現時，即已知悉上開票據之來源及發票
        人林天育並無清償票款之能力，自難逕以上開3張支票
        事後未經兌現，即遽認被告及共同被告劉瑞美就此部分
        有詐欺取財之犯行。
      3.就附表二編號7至9所示之乙○○支票3張部分，證人即
        告訴人丙○○於本院審理時證述：這3張票是劉瑞美跟
        伊說被告乙○○欠劉瑞美錢而開給劉瑞美的，當時劉瑞
        美拿這3張票來跟伊借錢時，並沒有說這是醫生的票等
        語（見原審卷第50頁至51頁），且觀諸卷附上開附表二
        編號7至9所示支票影本（見92年度偵字第13674號卷一
        第54至56頁），亦未見被告之背書，足見共同被告劉瑞
        美持附表二編號7至9所示之票據向告訴人丙○○借款，
        並無謊稱為醫師簽發之票據而使告訴人丙○○陷於錯誤
        而借款，自難逕以上開3張支票事後未經兌現，即遽認
        被告及共同被告劉瑞美就此部分亦有詐欺取財之犯行。
      4.此外，亦查無其他積極確切之證據足以證明被告確有如
        前揭公訴意旨所指詐欺取財犯行，則依上開說明，自難
        認被告此部分所為另成立詐欺取財罪。惟上揭公訴意旨
        認與被告所犯前開經論罪科刑之偽造有價證券及詐欺取
        財犯行，具裁判上一罪之牽連、連續犯關係，爰不另為
        無罪之諭知。
六、檢察官移送併辦部分（臺灣桃園地方法院檢察署98年度偵字
    第28377號）：
（一）移送併辦意旨略以：被告乙○○基於偽造有價證券之概括
      犯意，於92年2月至6月間，未經其配偶甲○○同意，在桃
      園縣平鎮市○○街151號9樓住處，盜用甲○○之印章，填
      寫發票日、金額後，連續偽造如附表一編號184至191所示
      之支票發票人欄位盜蓋甲○○之印章及偽填發票日期及金
      額而偽造如附表一編號184至191所示所示8紙支票，持向
      丙○○借款新臺幣272萬元，致丙○○陷於錯誤而交付借
      款，嗣丙○○所存入託收之支票遭退票，乙○○亦去向不
      明，始知受騙，因認被告乙○○涉犯刑法第201條第1項偽
      造有價證券罪嫌。
（二）按犯罪事實應依證據認定之，無證據不得認定犯罪事實，
      不能證明被告犯罪者，應諭知無罪之判決，刑事訴訟法第
      154 條第2項、第301條第1項分別定有明文。又刑事訴訟
      法第161條第1項規定：檢察官就被告犯罪事實，應負舉證
      責任，並指出證明之方法。因此，檢察官對於起訴之犯罪
      事實，應負提出證據及說服之實質舉證責任。倘其所提出
      之證據，不足為被告有罪之積極證明，或其指出證明之方
      法，無從說服法院以形成被告有罪之心證，基於無罪推定
      之原則，自應為被告無罪判決之諭知，最高法院92年臺上
      字第128號判例可資參照。
（三）公訴人認被告涉有上揭偽造有價證券犯行，無非係以被告
      之供述、證人甲○○於偵查中之證述、告發人丙○○之指
      述。臺灣桃園地方法院98年度偵緝字第443號起訴書、96
      年度偵緝字第347號不起訴處分書、臺灣高等法院檢察署
      96年度上聲議字第2314號處分書、臺灣高等法院95年度上
      訴字第494號刑事判決等為其主要論據。惟查：
（四）訊據被告固坦承附表一編號184至191所示之支票均由其日
      填寫如附表一編號184至191所示之日期、金額後，蓋用甲
      ○○之印章並與劉瑞美背書後交給丙○○之事實，惟堅決
      否認有何偽造有價證券之犯行，辯稱：當初甲○○把支票
      簿交給伊，並無限制伊作何用途，伊可自由運用等語。經
      查：
      1.被告與甲○○原係夫妻關係，證人甲○○於偵查中證稱
        ：伊將票據及印鑑都放在家中，伊都在外面跑業務，所
        以伊會請伊太太幫忙去匯錢，伊有時候會同意宜伊太太
        使用伊的支票，伊財務都交給伊太太管，所以支票伊跟
        她都可以去用，伊之前所說沒有授權給被告開票，伊的
        意思是說伊沒有授權給她開票給丙○○，但伊很相信她
        太太，所以沒有過問他開票給誰（見98年度偵緝字第
        443號卷第84頁），是由證人甲○○所言其所開立本案
        係爭富邦銀行中壢分行之甲存帳戶支票及印鑑章是放於
        家中由被告在使用，且被告亦可使用其支票，亦並無限
        制被告使用之用途。
      2.再被告於89年間至92年5月5日即開始陸續使用其配偶甲
        ○○之支票向丙○○借錢高達126張已兌現支票，此有
        被告提出之已兌現支票明細表影本在卷可稽（見原審卷
        第76頁至79頁），顯見被告在此期間陸續向銀行領取空
        白支票簿，顯見系爭甲○○之甲存帳戶，應係由被告任
        意使用，而甲○○並未限制使用範圍，否則在2、3年間
        甲○○並未追問被告支票如何使用以及去向，顯然有所
        疑義。
     3.從而，本件被告雖然開立甲○○之如附表一編號184至
       191所示之支票，並蓋用甲○○之印章，惟因前述種種情
       狀，難以認定被告係逾越甲○○授權範圍以其名義開立
       如附表一編號184至191所示之支票，而係甲○○將支票
       簿及支票印章放在家中交給被告管理，尚難以偽造、變
       造有價證券相繩，是公訴人所提出之證據，或其指出證
       明之方法，未能使本院之心證達到確信其為真實之程度
       ，就被告是否涉犯本件犯行，仍有合理懷疑之存在，揆
       諸前揭法條及判例意旨，被告之犯罪尚屬不能證明，自
       應為被告無罪之諭知，然此部分為據起訴，又核與本案
       起訴部分無裁判上一罪關係，本院尚屬無從併案審理，
       應退由檢察官另行處理。
據上論斷，應依刑事訴訟法第369條第1項前段、第364條、第299
條第1項前段，修正後刑法第2條第1項前段，刑法第339條第1項
，修正前刑法第28條、第56條，判決如主文。
本案經檢察官周誠南到庭執行職務
中    華    民    國    99    年    6     月    24    日
                  刑事第三庭審判長法  官   陳博志
                                  法  官   許文章
                                  法  官   陳德民
以上正本證明與原本無異。
被告不得上訴。
檢察官如不服本判決，應於收受送達後10日內向本院提出上訴書
狀，其未敘述上訴之理由者並得於提起上訴後10日內向本院補提
理由書（均須按他造當事人之人數附繕本）「切勿逕送上級法院
」。
                                  書記官   高麗雯
中    華    民    國    99    年    6     月    24    日
中華民國刑法第339條
意圖為自己或第三人不法之所有，以詐術使人將本人或第三人之
物交付者，處5 年以下有期徒刑、拘役或科或併科1 千元以下罰
金。
以前項方法得財產上不法之利益或使第三人得之者，亦同。
前二項之未遂犯罰之。
附表一（劉瑞美、乙○○所交付之支票明細表）︰
┌──┬───┬─────┬──────┬─────┬────┬────┐
│編號│發票人│金  額    │付 款  銀 行│帳      號│票    號│發 票 日│
├──┼───┼─────┼──────┼─────┼────┼────┤
│1   │謝玉蘭│12萬6 千元│聯邦商業銀行│000000000 │0000000 │92.4.30 │
│    │      │          │中壢分行    │          │        │        │
├──┼───┼─────┼──────┼─────┼────┼────┤
│2   │謝玉蘭│11萬元    │聯邦商業銀行│000000000 │0000000 │92.5.5  │
│    │      │          │中壢分行    │          │        │        │
├──┼───┼─────┼──────┼─────┼────┼────┤
│3   │謝玉蘭│10萬元    │臺灣中小企業│15761     │0000000 │92.4.26 │
│    │      │          │銀行內壢分行│          │        │        │
├──┼───┼─────┼──────┼─────┼────┼────┤
│4   │謝玉蘭│16萬元    │臺灣中小企業│15761     │0000000 │92.4.30 │
│    │      │          │銀行內壢分行│          │        │        │
├──┼───┼─────┼──────┼─────┼────┼────┤
│5   │謝玉蘭│15萬元    │臺灣中小企業│15761     │0000000 │92.5.10 │
│    │      │          │銀行內壢分行│          │        │        │
├──┼───┼─────┼──────┼─────┼────┼────┤
│6   │謝玉蘭│34萬元    │臺灣中小企業│15761     │0000000 │92.5.14 │
│    │      │          │銀行內壢分行│          │        │        │
├──┼───┼─────┼──────┼─────┼────┼────┤
│7   │謝玉蘭│15萬元    │臺灣中小企業│15761     │0000000 │92.5.14 │
│    │      │          │銀行內壢分行│          │        │        │
├──┼───┼─────┼──────┼─────┼────┼────┤
│8   │謝玉蘭│35萬元    │臺灣中小企業│15761     │0000000 │92.5.16 │
│    │      │          │銀行內壢分行│          │        │        │
├──┼───┼─────┼──────┼─────┼────┼────┤
│9   │謝玉蘭│35萬元    │臺灣中小企業│15761     │0000000 │92.5.21 │
│    │      │          │銀行內壢分行│          │        │        │
├──┼───┼─────┼──────┼─────┼────┼────┤
│10  │謝玉蘭│35萬元    │臺灣中小企業│15761     │0000000 │92.5.23 │
│    │      │          │銀行內壢分行│          │        │        │
├──┼───┼─────┼──────┼─────┼────┼────┤
│11  │謝玉蘭│32萬元    │臺灣中小企業│15761     │0000000 │92.5.24 │
│    │      │          │銀行內壢分行│          │        │        │
├──┼───┼─────┼──────┼─────┼────┼────┤
│12  │謝玉蘭│36萬元    │臺灣中小企業│15761     │0000000 │92.5.26 │
│    │      │          │銀行內壢分行│          │        │        │
├──┼───┼─────┼──────┼─────┼────┼────┤
│13  │謝玉蘭│17萬元    │臺灣中小企業│15761     │0000000 │92.5.27 │
│    │      │          │銀行內壢分行│          │        │        │
├──┼───┼─────┼──────┼─────┼────┼────┤
│14  │謝玉蘭│34萬元    │臺灣中小企業│15761     │0000000 │92.6.15 │
│    │      │          │銀行內壢分行│          │        │        │
├──┼───┼─────┼──────┼─────┼────┼────┤
│15  │謝玉蘭│38萬元    │臺灣中小企業│15761     │0000000 │92.6.17 │
│    │      │          │銀行內壢分行│          │        │        │
├──┼───┼─────┼──────┼─────┼────┼────┤
│16  │楊進祥│38萬元    │中國農民銀行│158126    │0000000 │92.5.6  │
│    │      │          │中壢分行    │          │        │        │
├──┼───┼─────┼──────┼─────┼────┼────┤
│17  │楊進祥│35萬元    │中國農民銀行│158126    │0000000 │92.6.18 │
│    │      │          │中壢分行    │          │        │        │
├──┼───┼─────┼──────┼─────┼────┼────┤
│18  │楊進祥│28萬元    │中國農民銀行│158126    │0000000 │92.6.25 │
│    │      │          │中壢分行    │          │        │        │
├──┼───┼─────┼──────┼─────┼────┼────┤
│19  │楊進祥│38萬元    │萬泰商業銀行│000000000 │0000000 │92.4.22 │
│    │      │          │中壢分行    │          │        │        │
├──┼───┼─────┼──────┼─────┼────┼────┤
│20  │楊進祥│34萬元    │萬泰商業銀行│000000000 │0000000 │92.4.28 │
│    │      │          │中壢分行    │          │        │        │
├──┼───┼─────┼──────┼─────┼────┼────┤
│21  │楊進祥│38萬元    │萬泰商業銀行│000000000 │0000000 │92.4.30 │
│    │      │          │中壢分行    │          │        │        │
├──┼───┼─────┼──────┼─────┼────┼────┤
│22  │楊進祥│24萬元    │萬泰商業銀行│000000000 │0000000 │92.4.30 │
│    │      │          │中壢分行    │          │        │        │
├──┼───┼─────┼──────┼─────┼────┼────┤
│23  │楊進祥│32萬元    │萬泰商業銀行│000000000 │0000000 │9.05.12 │
│    │      │          │中壢分行    │          │        │        │
├──┼───┼─────┼──────┼─────┼────┼────┤
│24  │楊進祥│26萬元    │萬泰商業銀行│000000000 │0000000 │92.5.13 │
│    │      │          │中壢分行    │          │        │        │
├──┼───┼─────┼──────┼─────┼────┼────┤
│25  │楊進祥│36萬元    │萬泰商業銀行│000000000 │0000000 │92.5.20 │
│    │      │          │中壢分行    │          │        │        │
├──┼───┼─────┼──────┼─────┼────┼────┤
│26  │楊進祥│14萬元    │萬泰商業銀行│000000000 │0000000 │92.5.20 │
│    │      │          │中壢分行    │          │        │        │
├──┼───┼─────┼──────┼─────┼────┼────┤
│27  │楊進祥│28萬元    │萬泰商業銀行│000000000 │0000000 │92.5.28 │
│    │      │          │中壢分行    │          │        │        │
├──┼───┼─────┼──────┼─────┼────┼────┤
│28  │楊進祥│38萬元    │萬泰商業銀行│000000000 │0000000 │92.5.30 │
│    │      │          │中壢分行    │          │        │        │
├──┼───┼─────┼──────┼─────┼────┼────┤
│29  │楊進祥│27萬元    │萬泰商業銀行│000000000 │0000000 │92.5.30 │
│    │      │          │中壢分行    │          │        │        │
├──┼───┼─────┼──────┼─────┼────┼────┤
│30  │楊進祥│25萬元    │萬泰商業銀行│000000000 │0000000 │92.6.6  │
│    │      │          │中壢分行    │          │        │        │
├──┼───┼─────┼──────┼─────┼────┼────┤
│31  │楊進祥│32萬元    │萬泰商業銀行│000000000 │0000000 │92.6.9  │
│    │      │          │中壢分行    │          │        │        │
├──┼───┼─────┼──────┼─────┼────┼────┤
│32  │楊進祥│28萬元    │萬泰商業銀行│000000000 │0000000 │92.6.12 │
│    │      │          │中壢分行    │          │        │        │
├──┼───┼─────┼──────┼─────┼────┼────┤
│33  │楊進祥│32萬元    │萬泰商業銀行│000000000 │0000000 │92.6.13 │
│    │      │          │中壢分行    │          │        │        │
├──┼───┼─────┼──────┼─────┼────┼────┤
│34  │楊進祥│24萬元    │萬泰商業銀行│000000000 │0000000 │92.6.22 │
│    │      │          │中壢分行    │          │        │        │
├──┼───┼─────┼──────┼─────┼────┼────┤
│35  │楊進祥│18萬元    │萬泰商業銀行│000000000 │0000000 │92.6.24 │
│    │      │          │中壢分行    │          │        │        │
├──┼───┼─────┼──────┼─────┼────┼────┤
│36  │楊進祥│29萬元    │萬泰商業銀行│000000000 │0000000 │92.6.24 │
│    │      │          │中壢分行    │          │        │        │
├──┼───┼─────┼──────┼─────┼────┼────┤
│37  │楊進祥│32萬元    │萬泰商業銀行│000000000 │0000000 │92.7.11 │
│    │      │          │中壢分行    │          │        │        │
├──┼───┼─────┼──────┼─────┼────┼────┤
│38  │楊進祥│34萬元    │萬泰商業銀行│000000000 │0000000 │92.7.14 │
│    │      │          │中壢分行    │          │        │        │
├──┼───┼─────┼──────┼─────┼────┼────┤
│39  │楊進祥│36萬元    │萬泰商業銀行│000000000 │0000000 │92.7.25 │
│    │      │          │中壢分行    │          │        │        │
├──┼───┼─────┼──────┼─────┼────┼────┤
│40  │楊進祥│25萬元    │華南商業銀行│000000000 │0000000 │92.4.20 │
│    │      │          │竹東分行    │          │        │        │
├──┼───┼─────┼──────┼─────┼────┼────┤
│41  │楊進祥│38萬元    │華南商業銀行│000000000 │0000000 │92.4.25 │
│    │      │          │竹東分行    │          │        │        │
├──┼───┼─────┼──────┼─────┼────┼────┤
│42  │楊進祥│38萬元    │華南商業銀行│000000000 │0000000 │92.4.25 │
│    │      │          │竹東分行    │          │        │        │
├──┼───┼─────┼──────┼─────┼────┼────┤
│43  │楊進祥│42萬元    │華南商業銀行│000000000 │0000000 │92.4.30 │
│    │      │          │竹東分行    │          │        │        │
├──┼───┼─────┼──────┼─────┼────┼────┤
│44  │楊進祥│38萬元    │華南商業銀行│000000000 │0000000 │92.5.9  │
│    │      │          │竹東分行    │          │        │        │
├──┼───┼─────┼──────┼─────┼────┼────┤
│45  │楊進祥│34萬元    │華南商業銀行│000000000 │0000000 │92.5.9  │
│    │      │          │竹東分行    │          │        │        │
├──┼───┼─────┼──────┼─────┼────┼────┤
│46  │楊進祥│28萬元    │華南商業銀行│000000000 │0000000 │92.5.9  │
│    │      │          │竹東分行    │          │        │        │
├──┼───┼─────┼──────┼─────┼────┼────┤
│47  │楊進祥│32萬元    │華南商業銀行│000000000 │0000000 │92.5.13 │
│    │      │          │竹東分行    │          │        │        │
├──┼───┼─────┼──────┼─────┼────┼────┤
│48  │楊進祥│32萬元    │華南商業銀行│000000000 │0000000 │92.5.14 │
│    │      │          │竹東分行    │          │        │        │
├──┼───┼─────┼──────┼─────┼────┼────┤
│49  │楊進祥│34萬元    │華南商業銀行│000000000 │0000000 │92.5.22 │
│    │      │          │竹東分行    │          │        │        │
├──┼───┼─────┼──────┼─────┼────┼────┤
│50  │楊進祥│37萬元    │華南商業銀行│000000000 │0000000 │92.5.22 │
│    │      │          │竹東分行    │          │        │        │
├──┼───┼─────┼──────┼─────┼────┼────┤
│51  │楊進祥│36萬元    │華南商業銀行│000000000 │0000000 │92.5.23 │
│    │      │          │竹東分行    │          │        │        │
├──┼───┼─────┼──────┼─────┼────┼────┤
│52  │楊進祥│38萬元    │華南商業銀行│000000000 │0000000 │92.5.27 │
│    │      │          │竹東分行    │          │        │        │
├──┼───┼─────┼──────┼─────┼────┼────┤
│53  │楊進祥│32萬元    │華南商業銀行│000000000 │0000000 │92.6.5  │
│    │      │          │竹東分行    │          │        │        │
├──┼───┼─────┼──────┼─────┼────┼────┤
│54  │楊進祥│31萬元    │華南商業銀行│000000000 │0000000 │92.6.13 │
│    │      │          │竹東分行    │          │        │        │
├──┼───┼─────┼──────┼─────┼────┼────┤
│55  │楊進祥│29萬元    │華南商業銀行│000000000 │0000000 │92.6.27 │
│    │      │          │竹東分行    │          │        │        │
├──┼───┼─────┼──────┼─────┼────┼────┤
│56  │楊進祥│36萬元    │華南商業銀行│000000000 │0000000 │92.4.24 │
│    │      │          │壢昌分行    │          │        │        │
├──┼───┼─────┼──────┼─────┼────┼────┤
│57  │楊進祥│38萬元    │華南商業銀行│000000000 │0000000 │92.4.25 │
│    │      │          │壢昌分行    │          │        │        │
├──┼───┼─────┼──────┼─────┼────┼────┤
│58  │楊進祥│34萬元    │華南商業銀行│000000000 │0000000 │92.5.6  │
│    │      │          │壢昌分行    │          │        │        │
├──┼───┼─────┼──────┼─────┼────┼────┤
│59  │楊進祥│38萬元    │華南商業銀行│000000000 │0000000 │92.5.12 │
│    │      │          │壢昌分行    │          │        │        │
├──┼───┼─────┼──────┼─────┼────┼────┤
│60  │楊進祥│31萬元    │華南商業銀行│000000000 │0000000 │92.5.12 │
│    │      │          │壢昌分行    │          │        │        │
├──┼───┼─────┼──────┼─────┼────┼────┤
│61  │楊進祥│36萬元    │華南商業銀行│000000000 │0000000 │92.5.19 │
│    │      │          │壢昌分行    │          │        │        │
├──┼───┼─────┼──────┼─────┼────┼────┤
│62  │楊進祥│32萬元    │華南商業銀行│000000000 │0000000 │92.5.21 │
│    │      │          │壢昌分行    │          │        │        │
├──┼───┼─────┼──────┼─────┼────┼────┤
│63  │楊進祥│34萬元    │華南商業銀行│000000000 │0000000 │92.5.23 │
│    │      │          │壢昌分行    │          │        │        │
├──┼───┼─────┼──────┼─────┼────┼────┤
│64  │楊進祥│16萬元    │華南商業銀行│000000000 │0000000 │92.5.23 │
│    │      │          │壢昌分行    │          │        │        │
├──┼───┼─────┼──────┼─────┼────┼────┤
│65  │楊進祥│34萬元    │華南商業銀行│000000000 │0000000 │92.5.26 │
│    │      │          │壢昌分行    │          │        │        │
├──┼───┼─────┼──────┼─────┼────┼────┤
│66  │楊進祥│35萬元    │華南商業銀行│000000000 │0000000 │92.5.27 │
│    │      │          │壢昌分行    │          │        │        │
├──┼───┼─────┼──────┼─────┼────┼────┤
│67  │楊進祥│34萬元    │華南商業銀行│000000000 │0000000 │92.5.28 │
│    │      │          │壢昌分行    │          │        │        │
├──┼───┼─────┼──────┼─────┼────┼────┤
│68  │楊進祥│35萬元    │華南商業銀行│000000000 │0000000 │92.5.31 │
│    │      │          │壢昌分行    │          │        │        │
├──┼───┼─────┼──────┼─────┼────┼────┤
│69  │楊進祥│33萬元    │華南商業銀行│000000000 │0000000 │92.5.31 │
│    │      │          │壢昌分行    │          │        │        │
├──┼───┼─────┼──────┼─────┼────┼────┤
│70  │楊進祥│29萬元    │華南商業銀行│000000000 │0000000 │92.5.31 │
│    │      │          │壢昌分行    │          │        │        │
├──┼───┼─────┼──────┼─────┼────┼────┤
│71  │楊進祥│28萬元    │華南商業銀行│000000000 │0000000 │92.6.6  │
│    │      │          │壢昌分行    │          │        │        │
├──┼───┼─────┼──────┼─────┼────┼────┤
│72  │楊進祥│32萬元    │華南商業銀行│000000000 │0000000 │92.6.9  │
│    │      │          │壢昌分行    │          │        │        │
├──┼───┼─────┼──────┼─────┼────┼────┤
│73  │楊進祥│29萬元    │華南商業銀行│000000000 │0000000 │92.6.20 │
│    │      │          │壢昌分行    │          │        │        │
├──┼───┼─────┼──────┼─────┼────┼────┤
│74  │楊進祥│32萬元    │華南商業銀行│000000000 │0000000 │92.6.27 │
│    │      │          │壢昌分行    │          │        │        │
├──┼───┼─────┼──────┼─────┼────┼────┤
│75  │蕭文輝│28萬元    │華南商業銀行│000000000 │0000000 │92.4.21 │
│    │      │          │竹東分行    │          │        │        │
├──┼───┼─────┼──────┼─────┼────┼────┤
│76  │蕭文輝│36萬元    │華南商業銀行│000000000 │0000000 │92.4.21 │
│    │      │          │竹東分行    │          │        │        │
├──┼───┼─────┼──────┼─────┼────┼────┤
│77  │蕭文輝│23萬元    │華南商業銀行│000000000 │0000000 │92.4.21 │
│    │      │          │竹東分行    │          │        │        │
├──┼───┼─────┼──────┼─────┼────┼────┤
│78  │蕭文輝│39萬元    │華南商業銀行│000000000 │0000000 │92.4.28 │
│    │      │          │竹東分行    │          │        │        │
├──┼───┼─────┼──────┼─────┼────┼────┤
│79  │蕭文輝│42萬元    │華南商業銀行│000000000 │0000000 │92.4.28 │
│    │      │          │竹東分行    │          │        │        │
├──┼───┼─────┼──────┼─────┼────┼────┤
│80  │蕭文輝│27萬元    │華南商業銀行│000000000 │0000000 │92.4.29 │
│    │      │          │竹東分行    │          │        │        │
├──┼───┼─────┼──────┼─────┼────┼────┤
│81  │蕭文輝│29萬元    │華南商業銀行│000000000 │0000000 │92.4.30 │
│    │      │          │竹東分行    │          │        │        │
├──┼───┼─────┼──────┼─────┼────┼────┤
│82  │蕭文輝│28萬元    │華南商業銀行│000000000 │0000000 │92.5.4  │
│    │      │          │竹東分行    │          │        │        │
├──┼───┼─────┼──────┼─────┼────┼────┤
│83  │蕭文輝│28萬元    │華南商業銀行│000000000 │0000000 │92.5.8  │
│    │      │          │竹東分行    │          │        │        │
├──┼───┼─────┼──────┼─────┼────┼────┤
│84  │蕭文輝│22萬元    │華南商業銀行│000000000 │0000000 │92.5.12 │
│    │      │          │竹東分行    │          │        │        │
├──┼───┼─────┼──────┼─────┼────┼────┤
│85  │蕭文輝│29萬元    │華南商業銀行│000000000 │0000000 │92.5.16 │
│    │      │          │竹東分行    │          │        │        │
├──┼───┼─────┼──────┼─────┼────┼────┤
│86  │蕭文輝│28萬元    │華南商業銀行│000000000 │0000000 │92.5.16 │
│    │      │          │竹東分行    │          │        │        │
├──┼───┼─────┼──────┼─────┼────┼────┤
│87  │蕭文輝│32萬元    │華南商業銀行│000000000 │0000000 │92.5.19 │
│    │      │          │竹東分行    │          │        │        │
├──┼───┼─────┼──────┼─────┼────┼────┤
│88  │蕭文輝│8萬元     │華南商業銀行│000000000 │0000000 │92.5.19 │
│    │      │          │竹東分行    │          │        │        │
├──┼───┼─────┼──────┼─────┼────┼────┤
│89  │蕭文輝│32萬元    │華南商業銀行│000000000 │0000000 │92.5.26 │
│    │      │          │竹東分行    │          │        │        │
├──┼───┼─────┼──────┼─────┼────┼────┤
│90  │蕭文輝│36萬元    │華南商業銀行│000000000 │0000000 │92.5.26 │
│    │      │          │竹東分行    │          │        │        │
├──┼───┼─────┼──────┼─────┼────┼────┤
│91  │蕭文輝│38萬元    │華南商業銀行│000000000 │0000000 │92.5.28 │
│    │      │          │竹東分行    │          │        │        │
├──┼───┼─────┼──────┼─────┼────┼────┤
│92  │蕭文輝│4萬元     │華南商業銀行│000000000 │0000000 │92.5.30 │
│    │      │          │竹東分行    │          │        │        │
├──┼───┼─────┼──────┼─────┼────┼────┤
│93  │蕭文輝│35萬元    │華南商業銀行│000000000 │0000000 │92.5.30 │
│    │      │          │竹東分行    │          │        │        │
├──┼───┼─────┼──────┼─────┼────┼────┤
│94  │蕭文輝│37萬7 千元│華南商業銀行│000000000 │0000000 │92.5.31 │
│    │      │          │竹東分行    │          │        │        │
├──┼───┼─────┼──────┼─────┼────┼────┤
│95  │蕭文輝│38萬元    │華南商業銀行│000000000 │0000000 │92.5.31 │
│    │      │          │竹東分行    │          │        │        │
├──┼───┼─────┼──────┼─────┼────┼────┤
│96  │蕭文輝│8萬元     │華南商業銀行│000000000 │0000000 │92.6.7  │
│    │      │          │竹東分行    │          │        │        │
├──┼───┼─────┼──────┼─────┼────┼────┤
│97  │蕭文輝│25萬元    │華南商業銀行│000000000 │0000000 │92.6.9  │
│    │      │          │竹東分行    │          │        │        │
├──┼───┼─────┼──────┼─────┼────┼────┤
│98  │蕭文輝│33萬元    │華南商業銀行│000000000 │0000000 │92.6.9  │
│    │      │          │竹東分行    │          │        │        │
├──┼───┼─────┼──────┼─────┼────┼────┤
│99  │蕭文輝│40萬元    │華南商業銀行│000000000 │0000000 │92.6.9  │
│    │      │          │竹東分行    │          │        │        │
├──┼───┼─────┼──────┼─────┼────┼────┤
│100 │蕭文輝│36萬元    │華南商業銀行│000000000 │0000000 │92.6.16 │
│    │      │          │竹東分行    │          │        │        │
├──┼───┼─────┼──────┼─────┼────┼────┤
│101 │蕭文輝│36萬元    │華南商業銀行│000000000 │0000000 │92.6.16 │
│    │      │          │竹東分行    │          │        │        │
├──┼───┼─────┼──────┼─────┼────┼────┤
│102 │蕭文輝│38萬元    │華南商業銀行│000000000 │0000000 │92.6.20 │
│    │      │          │竹東分行    │          │        │        │
├──┼───┼─────┼──────┼─────┼────┼────┤
│103 │蕭文輝│32萬元    │華南商業銀行│000000000 │0000000 │92.6.23 │
│    │      │          │竹東分行    │          │        │        │
├──┼───┼─────┼──────┼─────┼────┼────┤
│104 │蕭文輝│36萬元    │華南商業銀行│000000000 │0000000 │92.6.24 │
│    │      │          │竹東分行    │          │        │        │
├──┼───┼─────┼──────┼─────┼────┼────┤
│105 │蕭文輝│34萬元    │華南商業銀行│000000000 │0000000 │92.6.30 │
│    │      │          │竹東分行    │          │        │        │
├──┼───┼─────┼──────┼─────┼────┼────┤
│106 │蕭文輝│42萬元    │華南商業銀行│000000000 │0000000 │92.6.30 │
│    │      │          │竹東分行    │          │        │        │
├──┼───┼─────┼──────┼─────┼────┼────┤
│107 │蕭文輝│38萬元    │華南商業銀行│000000000 │0000000 │92.7.6  │
│    │      │          │竹東分行    │          │        │        │
├──┼───┼─────┼──────┼─────┼────┼────┤
│108 │蕭文輝│19萬元    │華南商業銀行│000000000 │0000000 │92.7.7  │
│    │      │          │竹東分行    │          │        │        │
├──┼───┼─────┼──────┼─────┼────┼────┤
│109 │蕭文輝│36萬元    │華南商業銀行│000000000 │0000000 │92.7.7  │
│    │      │          │竹東分行    │          │        │        │
├──┼───┼─────┼──────┼─────┼────┼────┤
│110 │蕭文輝│33萬元    │華南商業銀行│000000000 │0000000 │92.7.11 │
│    │      │          │竹東分行    │          │        │        │
├──┼───┼─────┼──────┼─────┼────┼────┤
│111 │蕭文輝│26萬元    │華南商業銀行│000000000 │0000000 │92.7.15 │
│    │      │          │竹東分行    │          │        │        │
├──┼───┼─────┼──────┼─────┼────┼────┤
│112 │蕭文輝│36萬元    │華南商業銀行│000000000 │0000000 │92.7.21 │
│    │      │          │竹東分行    │          │        │        │
├──┼───┼─────┼──────┼─────┼────┼────┤
│113 │蕭文輝│29萬元    │華南商業銀行│000000000 │0000000 │92.7.25 │
│    │      │          │竹東分行    │          │        │        │
├──┼───┼─────┼──────┼─────┼────┼────┤
│114 │蕭文輝│35萬元    │華南商業銀行│000000000 │0000000 │92.7.25 │
│    │      │          │竹東分行    │          │        │        │
├──┼───┼─────┼──────┼─────┼────┼────┤
│115 │蕭文輝│34萬元    │華南商業銀行│000000000 │0000000 │92.7.28 │
│    │      │          │竹東分行    │          │        │        │
├──┼───┼─────┼──────┼─────┼────┼────┤
│115 │蕭文輝│24萬元    │華南商業銀行│000000000 │0000000 │92.7.29 │
│    │      │          │竹東分行    │          │        │        │
├──┼───┼─────┼──────┼─────┼────┼────┤
│117 │蕭文輝│32萬元    │華南商業銀行│000000000 │0000000 │92.7.31 │
│    │      │          │竹東分行    │          │        │        │
├──┼───┼─────┼──────┼─────┼────┼────┤
│118 │謝玉蘭│15萬元    │臺灣中小企業│15761     │0000000 │92.4.27 │
│    │      │          │銀行內壢分行│          │        │        │
├──┼───┼─────┼──────┼─────┼────┼────┤
│119 │楊進祥│25萬元    │華南商業銀行│34592     │0000000 │92.4.26 │
│    │      │          │竹東分行    │          │        │        │
├──┼───┼─────┼──────┼─────┼────┼────┤
│120 │黃信淳│42萬元    │聯邦商業銀行│000000000 │0000000 │92.6.15 │
│    │      │          │中壢分行    │          │        │        │
├──┼───┼─────┼──────┼─────┼────┼────┤
│121 │黃信淳│26萬元    │聯邦商業銀行│000000000 │0000000 │92.6.18 │
│    │      │          │中壢分行    │          │        │        │
├──┼───┼─────┼──────┼─────┼────┼────┤
│122 │黃信淳│23萬元    │聯邦商業銀行│000000000 │0000000 │92.6.22 │
│    │      │          │中壢分行    │          │        │        │
├──┼───┼─────┼──────┼─────┼────┼────┤
│123 │黃信淳│32萬元    │聯邦商業銀行│000000000 │0000000 │92.6.28 │
│    │      │          │中壢分行    │          │        │        │
├──┼───┼─────┼──────┼─────┼────┼────┤
│124 │黃信淳│34萬元    │聯邦商業銀行│000000000 │0000000 │92.6.30 │
│    │      │          │中壢分行    │          │        │        │
├──┼───┼─────┼──────┼─────┼────┼────┤
│125 │蕭文輝│33萬元    │萬泰商業銀行│000000000 │0000000 │92.4.30 │
│    │      │          │中壢分行    │          │        │        │
├──┼───┼─────┼──────┼─────┼────┼────┤
│126 │蕭文輝│30萬元    │萬泰商業銀行│000000000 │0000000 │92.5.10 │
│    │      │          │中壢分行    │          │        │        │
├──┼───┼─────┼──────┼─────┼────┼────┤
│127 │蕭文輝│25萬元    │萬泰商業銀行│000000000 │0000000 │92.5.30 │
│    │      │          │中壢分行    │          │        │        │
├──┼───┼─────┼──────┼─────┼────┼────┤
│128 │蕭文輝│25萬元    │萬泰商業銀行│000000000 │0000000 │92.6.14 │
│    │      │          │中壢分行    │          │        │        │
├──┼───┼─────┼──────┼─────┼────┼────┤
│129 │蕭文輝│30萬元    │萬泰商業銀行│000000000 │0000000 │92.6.22 │
│    │      │          │中壢分行    │          │        │        │
├──┼───┼─────┼──────┼─────┼────┼────┤
│130 │蕭文輝│28萬元    │萬泰商業銀行│000000000 │0000000 │92.6.25 │
│    │      │          │中壢分行    │          │        │        │
├──┼───┼─────┼──────┼─────┼────┼────┤
│131 │蕭文輝│25萬元    │萬泰商業銀行│000000000 │0000000 │92.7.7  │
│    │      │          │中壢分行    │          │        │        │
├──┼───┼─────┼──────┼─────┼────┼────┤
│132 │蕭文輝│20萬元    │萬泰商業銀行│000000000 │0000000 │92.7.10 │
│    │      │          │中壢分行    │          │        │        │
├──┼───┼─────┼──────┼─────┼────┼────┤
│133 │楊進揚│34萬元    │平鎮市農會  │000000000 │0000000 │92.4.25 │
│    │      │          │            │          │        │        │
├──┼───┼─────┼──────┼─────┼────┼────┤
│134 │楊進揚│34萬元    │平鎮市農會  │000000000 │0000000 │92.4.28 │
│    │      │          │            │          │        │        │
├──┼───┼─────┼──────┼─────┼────┼────┤
│135 │楊進揚│28萬元    │平鎮市農會  │000000000 │0000000 │92.4.30 │
│    │      │          │            │          │        │        │
├──┼───┼─────┼──────┼─────┼────┼────┤
│136 │楊進揚│34萬元    │平鎮市農會  │000000000 │0000000 │92.5.5  │
│    │      │          │            │          │        │        │
├──┼───┼─────┼──────┼─────┼────┼────┤
│137 │楊進揚│34萬元    │平鎮市農會  │000000000 │0000000 │92.5.8  │
│    │      │          │            │          │        │        │
├──┼───┼─────┼──────┼─────┼────┼────┤
│138 │楊進揚│35萬元    │平鎮市農會  │000000000 │0000000 │92.5.10 │
│    │      │          │            │          │        │        │
├──┼───┼─────┼──────┼─────┼────┼────┤
│139 │楊進揚│36萬元    │平鎮市農會  │000000000 │0000000 │92.5.12 │
│    │      │          │            │          │        │        │
├──┼───┼─────┼──────┼─────┼────┼────┤
│140 │楊進揚│35萬元    │平鎮市農會  │000000000 │0000000 │92.5.15 │
│    │      │          │            │          │        │        │
├──┼───┼─────┼──────┼─────┼────┼────┤
│141 │楊進揚│32萬元    │平鎮市農會  │000000000 │0000000 │92.5.22 │
│    │      │          │            │          │        │        │
├──┼───┼─────┼──────┼─────┼────┼────┤
│142 │楊進揚│35萬元    │平鎮市農會  │000000000 │0000000 │92.5.25 │
│    │      │          │            │          │        │        │
├──┼───┼─────┼──────┼─────┼────┼────┤
│143 │楊進揚│32萬元    │平鎮市農會  │000000000 │0000000 │92.5.28 │
│    │      │          │            │          │        │        │
├──┼───┼─────┼──────┼─────┼────┼────┤
│144 │楊進揚│28萬元    │平鎮市農會  │000000000 │0000000 │92.5.28 │
│    │      │          │            │          │        │        │
├──┼───┼─────┼──────┼─────┼────┼────┤
│145 │楊進揚│35萬元    │平鎮市農會  │000000000 │0000000 │92.5.31 │
│    │      │          │            │          │        │        │
├──┼───┼─────┼──────┼─────┼────┼────┤
│146 │楊進揚│31萬元    │平鎮市農會  │000000000 │0000000 │92.6.5  │
│    │      │          │            │          │        │        │
├──┼───┼─────┼──────┼─────┼────┼────┤
│147 │楊進揚│32萬元    │平鎮市農會  │000000000 │0000000 │92.6.10 │
│    │      │          │            │          │        │        │
├──┼───┼─────┼──────┼─────┼────┼────┤
│148 │楊進揚│26萬元    │平鎮市農會  │000000000 │0000000 │92.6.12 │
│    │      │          │            │          │        │        │
├──┼───┼─────┼──────┼─────┼────┼────┤
│149 │楊進揚│32萬元    │平鎮市農會  │000000000 │0000000 │92.6.15 │
│    │      │          │            │          │        │        │
├──┼───┼─────┼──────┼─────┼────┼────┤
│150 │楊進揚│32萬元    │平鎮市農會  │000000000 │0000000 │92.6.18 │
│    │      │          │            │          │        │        │
├──┼───┼─────┼──────┼─────┼────┼────┤
│151 │楊進揚│34萬元    │平鎮市農會  │000000000 │0000000 │92.6.20 │
│    │      │          │            │          │        │        │
├──┼───┼─────┼──────┼─────┼────┼────┤
│152 │楊進揚│32萬元    │平鎮市農會  │000000000 │0000000 │92.6.23 │
│    │      │          │            │          │        │        │
├──┼───┼─────┼──────┼─────┼────┼────┤
│153 │楊進揚│36萬元    │平鎮市農會  │000000000 │0000000 │92.6.25 │
│    │      │          │            │          │        │        │
├──┼───┼─────┼──────┼─────┼────┼────┤
│154 │楊進揚│36萬元    │平鎮市農會  │000000000 │0000000 │92.6.30 │
│    │      │          │            │          │        │        │
├──┼───┼─────┼──────┼─────┼────┼────┤
│155 │楊進揚│34萬元    │平鎮市農會  │000000000 │0000000 │92.7.5  │
│    │      │          │            │          │        │        │
├──┼───┼─────┼──────┼─────┼────┼────┤
│156 │楊進揚│36萬元    │平鎮市農會  │000000000 │0000000 │92.7.10 │
│    │      │          │            │          │        │        │
├──┼───┼─────┼──────┼─────┼────┼────┤
│157 │楊進揚│32萬元    │平鎮市農會  │000000000 │0000000 │92.7.15 │
│    │      │          │            │          │        │        │
├──┼───┼─────┼──────┼─────┼────┼────┤
│158 │楊進揚│35萬元    │平鎮市農會  │000000000 │0000000 │92.7.20 │
│    │      │          │            │          │        │        │
├──┼───┼─────┼──────┼─────┼────┼────┤
│159 │楊進揚│35萬元    │平鎮市農會  │000000000 │0000000 │92.7.25 │
│    │      │          │            │          │        │        │
├──┼───┼─────┼──────┼─────┼────┼────┤
│160 │楊進揚│35萬元    │萬泰商業銀行│000000000 │0000000 │92.4.24 │
│    │      │          │中壢分行    │          │        │        │
├──┼───┼─────┼──────┼─────┼────┼────┤
│161 │楊進揚│36萬元    │萬泰商業銀行│000000000 │0000000 │92.4.25 │
│    │      │          │中壢分行    │          │        │        │
├──┼───┼─────┼──────┼─────┼────┼────┤
│162 │楊進揚│31萬元    │萬泰商業銀行│000000000 │0000000 │92.4.28 │
│    │      │          │中壢分行    │          │        │        │
├──┼───┼─────┼──────┼─────┼────┼────┤
│163 │楊進揚│32萬元    │萬泰商業銀行│000000000 │0000000 │92.4.30 │
│    │      │          │中壢分行    │          │        │        │
├──┼───┼─────┼──────┼─────┼────┼────┤
│164 │楊進揚│36萬元    │萬泰商業銀行│000000000 │0000000 │92.5.5  │
│    │      │          │中壢分行    │          │        │        │
├──┼───┼─────┼──────┼─────┼────┼────┤
│165 │楊進揚│34萬元    │萬泰商業銀行│000000000 │0000000 │92.5.8  │
│    │      │          │中壢分行    │          │        │        │
├──┼───┼─────┼──────┼─────┼────┼────┤
│166 │楊進揚│36萬元    │萬泰商業銀行│000000000 │0000000 │92.5.10 │
│    │      │          │中壢分行    │          │        │        │
├──┼───┼─────┼──────┼─────┼────┼────┤
│167 │楊進揚│36萬元    │萬泰商業銀行│000000000 │0000000 │92.5.15 │
│    │      │          │中壢分行    │          │        │        │
├──┼───┼─────┼──────┼─────┼────┼────┤
│168 │楊進揚│34萬五千元│萬泰商業銀行│000000000 │0000000 │92.5.20 │
│    │      │          │中壢分行    │          │        │        │
├──┼───┼─────┼──────┼─────┼────┼────┤
│169 │楊進揚│34萬元    │萬泰商業銀行│000000000 │0000000 │92.5.22 │
│    │      │          │中壢分行    │          │        │        │
├──┼───┼─────┼──────┼─────┼────┼────┤
│170 │楊進揚│36萬元    │萬泰商業銀行│000000000 │0000000 │92.5.25 │
│    │      │          │中壢分行    │          │        │        │
├──┼───┼─────┼──────┼─────┼────┼────┤
│171 │楊進揚│32萬元    │萬泰商業銀行│000000000 │0000000 │92.5.28 │
│    │      │          │中壢分行    │          │        │        │
├──┼───┼─────┼──────┼─────┼────┼────┤
│172 │楊進揚│36萬元    │萬泰商業銀行│000000000 │0000000 │92.5.31 │
│    │      │          │中壢分行    │          │        │        │
├──┼───┼─────┼──────┼─────┼────┼────┤
│173 │楊進揚│34萬元    │萬泰商業銀行│000000000 │0000000 │92.6.5  │
│    │      │          │中壢分行    │          │        │        │
├──┼───┼─────┼──────┼─────┼────┼────┤
│174 │楊進揚│34萬元    │萬泰商業銀行│000000000 │0000000 │92.6.10 │
│    │      │          │中壢分行    │          │        │        │
├──┼───┼─────┼──────┼─────┼────┼────┤
│175 │楊進揚│35萬元    │萬泰商業銀行│000000000 │0000000 │92.6.15 │
│    │      │          │中壢分行    │          │        │        │
├──┼───┼─────┼──────┼─────┼────┼────┤
│176 │楊進揚│35萬元    │萬泰商業銀行│000000000 │0000000 │92.6.20 │
│    │      │          │中壢分行    │          │        │        │
├──┼───┼─────┼──────┼─────┼────┼────┤
│177 │楊進揚│36萬元    │萬泰商業銀行│000000000 │0000000 │92.6.25 │
│    │      │          │中壢分行    │          │        │        │
├──┼───┼─────┼──────┼─────┼────┼────┤
│178 │楊進揚│35萬元    │萬泰商業銀行│000000000 │0000000 │92.6.30 │
│    │      │          │中壢分行    │          │        │        │
├──┼───┼─────┼──────┼─────┼────┼────┤
│179 │楊進揚│35萬元    │萬泰商業銀行│000000000 │0000000 │92.7.5  │
│    │      │          │中壢分行    │          │        │        │
├──┼───┼─────┼──────┼─────┼────┼────┤
│180 │楊進揚│35萬元    │萬泰商業銀行│000000000 │0000000 │92.7.10 │
│    │      │          │中壢分行    │          │        │        │
├──┼───┼─────┼──────┼─────┼────┼────┤
│181 │楊進揚│36萬元    │萬泰商業銀行│000000000 │0000000 │92.7.15 │
│    │      │          │中壢分行    │          │        │        │
├──┼───┼─────┼──────┼─────┼────┼────┤
│182 │楊進揚│28萬元    │萬泰商業銀行│000000000 │0000000 │92.7.20 │
│    │      │          │中壢分行    │          │        │        │
├──┼───┼─────┼──────┼─────┼────┼────┤
│183 │楊進揚│36萬元    │萬泰商業銀行│000000000 │0000000 │92.7.25 │
│    │      │          │中壢分行    │          │        │        │
├──┼───┼─────┼──────┼─────┼────┼────┤
│184 │甲○○│35萬元    │富邦銀行中壢│000000000 │0000000 │92.5.10 │
│    │      │          │分行        │          │        │        │
├──┼───┼─────┼──────┼─────┼────┼────┤
│185 │甲○○│35萬元    │富邦銀行中壢│000000000 │0000000 │92.5.15 │
│    │      │          │分行        │          │        │        │
├──┼───┼─────┼──────┼─────┼────┼────┤
│186 │甲○○│35萬元    │富邦銀行中壢│000000000 │0000000 │92.5.20 │
│    │      │          │分行        │          │        │        │
├──┼───┼─────┼──────┼─────┼────┼────┤
│187 │甲○○│36萬元    │富邦銀行中壢│000000000 │0000000 │92.5.23 │
│    │      │          │分行        │          │        │        │
├──┼───┼─────┼──────┼─────┼────┼────┤
│188 │甲○○│34萬元    │富邦銀行中壢│000000000 │0000000 │92.5.25 │
│    │      │          │分行        │          │        │        │
├──┼───┼─────┼──────┼─────┼────┼────┤
│189 │甲○○│36萬元    │富邦銀行中壢│000000000 │0000000 │92.5.31 │
│    │      │          │分行        │          │        │        │
├──┼───┼─────┼──────┼─────┼────┼────┤
│190 │甲○○│35萬元    │富邦銀行中壢│000000000 │0000000 │92.6.26 │
│    │      │          │分行        │          │        │        │
├──┼───┼─────┼──────┼─────┼────┼────┤
│191 │甲○○│26萬元    │富邦銀行中壢│000000000 │0000000 │92.7.5  │
│    │      │          │分行        │          │        │        │
└──┴───┴─────┴──────┴─────┴────┴────┘
附表二︰
┌──┬───┬─────┬──────┬─────┬────┬────┐
│ 1  │黃信淳│13萬元    │聯邦商業銀行│000000000 │0000000 │92.6.6  │
│    │      │          │中壢分行    │          │        │        │
├──┼───┼─────┼──────┼─────┼────┼────┤
│ 2  │黃信淳│13萬元    │聯邦商業銀行│000000000 │0000000 │92.6.6  │
│    │      │          │中壢分行    │          │        │        │
├──┼───┼─────┼──────┼─────┼────┼────┤
│ 3  │黃信淳│8萬元     │聯邦商業銀行│000000000 │0000000 │92.6.6  │
│    │      │          │中壢分行    │          │        │        │
├──┼───┼─────┼──────┼─────┼────┼────┤
│ 4  │林書育│18萬元    │華南商業銀行│000000000 │0000000 │92.5.27 │
│    │      │          │竹東分行    │          │        │        │
├──┼───┼─────┼──────┼─────┼────┼────┤
│ 5  │林書育│43萬元    │華南商業銀行│000000000 │0000000 │92.6.11 │
│    │      │          │竹東分行    │          │        │        │
├──┼───┼─────┼──────┼─────┼────┼────┤
│ 6  │林書育│42萬元    │華南商業銀行│000000000 │0000000 │92.6.25 │
│    │      │          │竹東分行    │          │        │        │
├──┼───┼─────┼──────┼─────┼────┼────┤
│ 7  │乙○○│16萬元    │平鎮市農會  │000000000 │0000000 │92.6.9  │
├──┼───┼─────┼──────┼─────┼────┼────┤
│ 8  │乙○○│23萬元    │平鎮市農會  │000000000 │0000000 │92.6.11 │
├──┼───┼─────┼──────┼─────┼────┼────┤
│ 9  │乙○○│26萬元    │平鎮市農會  │000000000 │0000000 │92.6.17 │
└──┴───┴─────┴──────┴─────┴────┴────┘

司法院資訊處製作；財團法人民間司法改革基金會備份。
